臺灣新竹地方法院民事簡易判決　　　 96年度竹簡字第748號
原　　　告　乙○○
　　　　　　　　　　　　號
訴訟代理人　丙○○
被　　　告　甲○○
上列當事人間請求損害賠償事件，本院於民國96年8月22日辯論
終結，判決如下：
    主  文
被告應給付原告新台幣貳拾萬參仟貳佰貳拾元，自民國九十六年
四月二十二日起至清償日止，按年息百分之五計算之利息。
原告其餘之訴駁回。
訴訟費用由被告負擔百分之四十五，餘由原告負擔。
本判決第一項得假執行。
    事實及理由
一程序部分
  本件被告經合法通知，未於言詞辯論期日到場，核無民事訴訟
  法第三百八十六條所列各款情形，爰依原告之聲請，由其一造
  辯論而為判決。
二原告起訴主張
  (一)被告於民國94年11月30日駕駛車號XA-4092號自用小客車，
    行經中華路二段723號時，竟違規駛入對向車道，致撞擊駕
    駛F5Y-826號機車於車道上正常行駛之原告，造成原告受有
    左側外踝骨折、雙側手臂及左側下肢多處擦挫傷之傷害，其
    所有之上開機車亦毀損。
  (二)按汽車、機車或其他非依軌道行駛之動力車輛，在使用中加
    損害於他人者，駕駛人應賠償因此所生之損害；不法侵害他
    人之身體、健康、名譽、自由、信用、隱私、貞操，或不法
    侵害其他人格法益而情節重大者，被害人雖非財產上之損害
    ，亦得請求賠償相當之金額。其名譽被侵害者，並得請求回
    復名譽之適當處分，民法第191條之2前段、195條第1項定有
    明文。又按不法毀損他人之物者，被害人得請求賠償其物因
    毀損所減少之價額，民法第196條亦定有明文。被告因本件
    車禍造成原告身體受傷及機車毀損，茲臚列原告之損害如下
    ：
    1.原告因本件車禍受傷共支出醫療費用及雜支新台幣（下同
      ）20,000元。
    2.醫療過程原告必需搭計程車至醫療院所治療，共支出計程
      車費18,000元。
    3.原告原任職星達開發工程有限公司，薪資為每日一千元，
      受傷期間無法工作，自94年11月30日起至95年7月31日止
      ，共有四十工作天無法工作，受有四萬元之薪資損失。
    4.原告受傷期間因傷勢嚴重，需專人照料其生活，原告之母
      親丙○○因自94年12月1日起至95年1月15日止，請假一個
      半月在家中照料原告之生活，損失薪資52,200元。
    5.原告因本件車禍受傷受有精神上之痛苦，爰請求三十萬元
      之精神慰撫金。
    6.原告所有之機車受損，需花費修理費36,810元。
  (三)綜上，原告因本次車禍所受之損害共計467,010元，依據侵
    權行為法律關係，請求被告賠償467,010元，暨自起訴狀繕
    本送達翌日即96年4月22日起至清償日止，按年息百分之五
    計算之利息。
三被告並未到庭亦未提出任何書面陳述。
四法院之判斷
  (一)原告主張被告於上開時地違規駛入原告行駛之來車車道，致
    撞擊原告所騎乘之機車，造成原告受傷及機車毀損之事實，
    業據被告於警訊時坦承在上開時地撞擊原告（94年11月30
    日被告談話記錄），且有證人林建輝於警訊中證述被告超越
    雙黃線駛入來車車道之事實（林建輝95年1月22日警訊筆錄
    ），另有原告受傷之事實亦有診斷證明書為證，此外尚有道
    路交通事故調查報告表、道路交通事故現場圖各乙份及現場
    照片十幀，附於新竹地方法院檢察署96年度偵字第65號偵查
    卷內可參。從而，被告未遵守交通安全規則，擅自駛入原告
    之車道，造成原告受傷及機車毀損之事實，應堪認定。
  (二)汽車、機車或其他非依軌道行駛之動力車輛，在使用中加損
    害於他人者，駕駛人應賠償因此所生之損害，民法第191條
    之2前段定有明文。被告駕駛車輛造成原告身體受傷及機車
    受損，依據上開規定，自應加以賠償，爰就原告所受之損失
    ，審酌如下：
    1.醫療費及雜支部分：原告主張其支出醫療費及雜支共計
      20,000元，並提出醫療費用收據12張及醫療用品收據3張
      為證。惟查：上開醫療費用收據12紙之支出金額總計為
      6,305元，醫療用品支出之金額則為1,622元，總計為
      7,927元，至於超過此金額部分，原告並未提出證據證明
      確有其主張之損失。因此，原告因本件車禍因而受有醫療
      用費及醫療用品支出之損害，應僅7,927元。
    2.原告主張其至醫療院所治療時必須搭乘計程車，支出計程
      車費18,000元，並提出車資收據9紙為證。原告因本件之
      車禍受有骨折之傷害，有診斷證明書在卷可參。依據原告
      之傷勢確實有搭乘計程車就診之必要，原告請求賠償計程
      車費之支出，為有理由。惟依據原告提出之收據計算，原
      告所支出之計程車資僅12,660元，超過此金額之計程車車
      資支出，原告並未提出證據證明。因此，原告因本件車禍
      受傷就醫所必須花費之計程車車資僅12,660元。
    3.原告主張其所受之傷害，自94年11月30日起至95年7月31
      日均無法工作，而受有薪資之損失。惟查，原告所受之傷
      害，經函查原告受傷治療之財團法人國泰綜合醫院新竹分
      院，其僅需休養二個月即可回復工作能力，有該院96年7
      月13日（96）竹行字第379號函。而原告復未能舉證證明
      其無法工作之時間超過醫院預估之時間。因此，原告無法
      工作期間應認定為94年11月30日起至95年1月30日止。原
      告於本院審理時主張，其為學生利用假期及寒暑假期間至
      星達開發工程有限公司擔任臨時工之工作，亦有員工職務
      證明書在卷可參。上開所認定之原告無法工作之期間內僅
      有15個休假日可供原告於課餘時間擔任臨時工，因此，原
      告無法工作獲得薪資之工作日為15日。另原告主張其日薪
      為1,000元，並提出勞務報酬支出憑證為證，尚堪採信。
      因此，原告因傷無法工作之日數為15日，而每日薪資之損
      失為1000元，從而，原告所受之薪資損失為15,000元。
    4.原告主張其因車禍受傷不能自理生活，必須專人照料其生
      活一個半月，並由其母親丙○○，請假在家中照顧，以丙
      ○○所失之薪資作為看護費用之損害，共計52,200元。原
      告受有骨折之傷害，固無法自理生活，惟經函查財團法人
      國綜合醫院新竹分院，原告所受之傷害依據醫院評估僅需
      一個月時間，半日專人照料生活即可，有該院之函文在卷
      可參。而丙○○45日之薪資為52,200元，故每日之薪資為
      1,160元。原告僅需半日之專人照料，故每日之看護費損
      失應為580 元。原告所需看護之期間為一個月，故原告損
      失之看護費用應為17,400元。
    5.按不法侵害他人之身體、健康、名譽、自由、信用、隱私
      、貞操，或不法侵害其他人格法益而情節重大者，被害人
      雖非財產上之損害，亦得請求賠償相當之金額，民法第
      195條第1項前段定有明文。原告因本件車禍身體受傷，依
      據上開規定自可請求非財產上損害之賠償。本院審酌原告
      受傷之程度及兩造兩造之學經歷、經濟能力、家庭狀況、
      職業（詳見卷附之財產歸戶資料、本院96年8月22日言詞
      辯論筆錄）等，認為原告之精神上損害金額以120,000元
      為適當。
    6.應回復原狀者，如經債權人定相當期限催告後，逾期不為
      回復時，債權人得請求以金錢賠償其損害，民法第214條
      定有明文。原告主張車號F5Y-826號機車為為原告所有，
      車禍發生時僅騎乘四個月，因本件車禍必須花費36,810元
      之修理費始能回復原狀等情，業據提出機車照片乙張、估
      價單二紙為證，且被告亦未到場或提出任何書面爭執，堪
      信為真。惟上開機車於車禍發生時既經使用，其所應回復
      之原狀則為車禍前之機車現況，更換之零件如以新品替代
      舊品，則需計算其折舊。原告更換零件之金額為36,810
      元，依據本院依行政院財政部公布之固定資產耐用年數表
      及固定資產折舊率表，採定率遞減法計算其折舊，即機器
      腳踏車內用年數為三年，每年折舊率千分之五三六，是原
      告之機車更新零件折舊後金額應為30,233元。
      (36810X536/1000X4/12=6577，00000-0000＝30233)
  (三)綜上所陳，原告因本件車禍身體受傷及機車毀損所受之損失
    共計為203,220元（7927+12660+15000+17400+120000+
    30233=203220）。因此，原告依據侵權行為法律關係請求被
    告賠償其損失，在203,220元之範圍內為有理由，應准許之
    ，超過此部分之請求，為無理由，應駁回之。
五本件為適用簡易程序所為被告敗訴之判決，依據民事訴訟法第
  389條第1項第3款規定依職權宣告假執行。
六訴訟費用之負擔：民事訴訟法第79條。
中　　華　　民　　國　　96　　年　　8　　月　　31　　日
                  民事簡易庭    法　官　黃珮禎
以上正本係照原本作成。
中　　華　　民　　國　　96　　年　　8 　　月　　28　　日
                                書記官　江靜玲
